臺灣高雄地方法院民事裁定
110年度消債更字第76號
聲  請  人  洪嬡貞  
0000000000000000

0000000000000000

代  理  人  顏萬文律師
上列當事人因消費者債務清理事件聲請更生，本院裁定如下：
    主  文
聲請人洪嬡貞自中華民國一一○年八月四日下午四時起開始更生
程序。
命司法事務官進行本件更生程序。
    理  由
一、聲請意旨略以：伊有不能清償債務情事，前向本院聲請調解
    債務清償方案，惟調解不成立。伊又未經法院裁定開始清算
    程序或宣告破產，爰聲請更生等語。
二、按債務人不能清償債務或有不能清償之虞者，得依本條例所
    定更生或清算程序，清理其債務；債務人無擔保或無優先權
    之本金及利息債務總額未逾新臺幣（下同）12,000,000元者
    ，於法院裁定開始清算程序或宣告破產前，得向法院聲請更
    生；法院開始更生程序之裁定，應載明其年、月、日、時，
    並即時發生效力；法院開始更生或清算程序後，得命司法事
    務官進行更生或清算程序，必要時得選任律師、會計師或其
    他適當之自然人或法人1人為監督人或管理人，消費者債務
    清理條例（下稱消債條例）第3條、第16條第1項、第42條第
    1項、第45條第1項分別定有明文。
三、經查：
  ㈠聲請人前於民國109年12月10日提出債權人清冊，向本院聲請
    調解債務清償方案，經本院109年度司消債調字第709號受理
    ，於110年2月2日調解不成立，聲請人於同日言詞聲請更生
    等情，業經本院依職權調閱上開調解卷宗核閱無訛。
　㈡聲請人於107年度至109年度申報所得各為5,152元、0元、202
    ,681元(109年平均每月薪資所得為16,890元，本裁定計算式
    均採元以下4捨5入)，名下無財產；又聲請人自陳自107年8
    月13日於國賓大飯店股份有限公司高雄分公司離職，嗣於10
    7年12月到過羅師傅麵食館短期工作領現金薪資，之後到碳
    舞吧餐館打工以時薪計領現金薪資，108年4月至109年3月無
    工作，自109年4月9日起至110年3月12日在皖美實業有限公
    司任職清潔工，每月薪資26,000元，薪水匯入聲請人鹽埕郵
    局帳戶，自110年3月16日起轉到威合股份有限公司，薪水匯
    入聲請人凱基銀行帳戶，依該存摺內頁所載，110年4月6日
    匯入薪資13,419元（3月薪資）、110年5月5日匯入薪資24,6
    09元（4月薪資）、110年6月4日匯入薪資24,676元（5月薪
    資，6月薪資依威合股有限公司函附員工薪資明細表所載為9
    ,343元），未領取補助或給付等情，有107年至109年綜合所
    得稅各類所得資料清單及財產歸屬資料清單【本院109年度
    司消債調字第709號卷（下稱調卷）第10至12頁】【本院110
    年度消債更字第76號卷（下稱卷）第38頁至背面】、109年
    稅務電子閘門財產所得調件明細表（卷第38頁）、財產及收
    入狀況說明書（調卷第6頁）、債權人清冊（調卷第5頁）、
    戶籍謄本（卷第47頁）、勞工保險被保險人投保資料表（調
    卷第13至17頁）、個人商業保險查詢結果表（卷第59至60頁
    ）、財團法人金融聯合徵信中心前置協商專用債權人清冊（
    調卷第7至9頁）、信用報告（卷第28至29頁）、社會補助查
    詢表（卷第19至21頁）、租金補助查詢表（卷第22頁）、勞
    動部勞工保險局函（卷第23頁）、勞動部勞動力發展署高屏
    澎東分署函（卷第26頁）、健保投保紀錄（卷第61至62頁）
    、存簿（卷第42至46頁、第58頁）、薪資單（調卷第18頁，
    在皖美實業有限公司109年5月薪資26,170元）、國賓大飯店
    股份有限公司高雄分公司函(卷第25頁)、家族系統表(卷第4
    0頁)、聲請人110年6月15日補正狀（卷第39至41頁）、皖美
    實業有限公司薪資明細（卷第53至56頁）、聲請人陳報狀(
    卷第52頁)、法院扣薪強制執行命令（調卷第至19至20頁）
    、威合股份有限公司110年7月9日函附110年3月至110年6月
    薪資明細（卷第74至75頁）等附卷可證。依聲請人上述工作
    、收入及財產情況，堪認以其自陳平均每月收入26,000元，
    核算其償債能力，較為妥適。
　㈢關於聲請人個人日常必要支出部分，聲請人主張每月支出22,
    400元（含房屋租金4,000元）乙情，按債務人必要生活費用
    ，以最近一年衛生福利部或直轄市政府所公告當地區每人每
    月最低生活費一點二倍定之，消債條例第64條之2第1項定有
    明文。本院參酌衛福部社會司所公告110年度高雄市最低生
    活費標準為13,341元，則聲請人每月生活所必需除有特殊情
    形並有證據證明者外，自宜以此數額之1.2倍即16,009元為
    度，始得認係必要支出。又上開最低生活費用之標準，係照
    當地近1年平均每人消費支出60％，依其基準之家庭收支調查
    報告調查表格式示有關經常性支出之調查項目，其原即包括
    利息支出、食品、衣著、房租及水費、電費、醫療保健、交
    通、娛樂、教育等基本生活需求；因聲請人陳稱戶籍地房屋
    為長兄洪國銘住處，因無空房故另行承租大仁路房屋，並提
    出房屋租賃契約書（調卷第23頁，租期至101年11月1日）為
    證，惟未補陳最新租賃契約及租金繳納證明，故於計算聲請
    人個人每月必要生活費時，即應自前開已包括聲請人居住費
    用在內，扣除相當於房租支出所佔比例約24.36％，俾免重複
    計列費用，而符公平之旨，則依此計算之結果，聲請人每月
    之必要生活費在不含居住費用之情形下，即應為12,109元【
    計算式：16,009－（16,009×24.36%）＝12,109】，逾此範圍
    難認必要。
　㈣承上，聲請人目前每月收入26,000元，扣除個人必要支出12,109元後，剩餘13,891元，而聲請人目前負債總額為3,880,263元（調卷第44頁、第45至49頁、第50至56頁、第57至58頁、第59至60頁、第61至64頁、第65至66頁、第67至75頁、第76至77頁、第80頁，包括：台新銀行、華南銀行、台北富邦銀行、國泰世華銀行、花旗(台灣)銀行、板信銀行、永豐銀行、玉山銀行、摩根聯邦資產管理股份有限公司、富邦資產管理股份有限公司、良京實業股份有限公司、元大國際資產管理股份有限公司、台灣金聯資產管理股份有限公司），以每月所餘逐年清償，至少須約23.3年（計算式：3,880,263÷13,891÷12≒23.3）始能清償完畢，應認其已不能清償債務。此外，聲請人無擔保或無優先權之債務總額未逾12,000,000元，且無消債條例第6條第3項、第8條或第46條各款所定駁回更生聲請之事由存在。則聲請人聲請更生為有理由，應予准許，爰命司法事務官進行本件更生程序。
四、依消債條例第11條第1 項、第45條第1 項、第16條第1 項，
    裁定如主文。
中　　華　　民　　國　　110 　年　　8 　　月　　4 　　日
              　　民事庭　　法　官　賴寶合
以上正本係照原本作成。
本裁定不得抗告。
中　　華　　民　　國　　110 　年　　8 　　月　　4 　　日
                            書記官　胡美儀